【裁判字號】    95,訴,145
【裁判日期】    950731
【裁判案由】    違反毒品危害防制條例
【裁判全文】
臺灣雲林地方法院刑事判決               95年度訴字第145號
公  訴  人  臺灣雲林地方法院檢察署檢察官
被      告  甲○○
                    （現於臺灣雲林監獄執行中）
選任辯護人  許漢鄰律師
上列被告因違反毒品危害防制條例案件，經檢察官提起公訴（94
年度偵字第3934號、第3935號），本院判決如下：
    主  文
甲○○連續販賣第壹級毒品，累犯，處有期徒刑捌年。
扣案之第壹級毒品海洛因捌包（合計淨重玖拾柒點玖公克）、
第貳級毒品安非他命拾肆包（驗餘總淨重陸佰捌拾陸點伍公
克）、殘留安非他命成分之電子秤壹個及磅秤壹個，均沒收銷燬
之。扣案之上開第壹級毒品海洛因外包裝捌個（合計重拾壹點壹
陸公克）、第貳級毒品安非他命外包裝拾肆個、夾鏈袋肆包（
共壹佰柒拾個）及壹疊、研磨器壹組、研磨機壹個均沒收。
    犯 罪 事 實
一、甲○○前於民國82年間，因違反麻醉藥品管理條例案件，經
    臺灣彰化地方法院於82年6 月28日，以82年度易字第1834號
    判決判處有期徒刑7月，並由臺灣高等法院臺中分院於82年9
    月15日，以82年度上易字第2011號判決駁回上訴而告確定；
    復因違反麻醉藥品管理條例案件，經臺灣彰化地方法院於83
    年1 月14日，以82年度訴字第1876號判決判處有期徒刑5年2
    月確定，上開2 罪並經法院定應執行刑為有期徒刑5年6月，
    經入監服刑，於84年8 月24日假釋出獄，至88年2月5日假釋
    期滿，其假釋未經撤銷，未執行之刑以已執行完畢論。
二、詎甲○○仍不知悔改，竟意圖營利，(一)基於販賣第二級毒品
    之概括犯意，於89年8月9日前1、2月起，連續在不詳地點，
    向姓名年籍均不詳之綽號「白面」成年男子，購入第二級毒
    品安非他命3、4次共13包（合計總淨重130.11公克），欲俟
    機販售予他人，以牟取不法利益。嗣於89年8月9日17時30分
    許，在彰化縣永靖鄉○○路○段153巷25弄12號其住處為警查
    獲，並當場扣得該第二級毒品安非他命13包（合計總淨重13
    0.11公克，驗餘淨重129.91公克），及其所有供上開犯罪分
    裝毒品使用而殘留安非他命成分之磅秤1 個、及未殘留毒品
    成分之研磨機1個、研磨器1組、塑膠空袋170 個等物。(二)復
    承續上開販賣第二級毒品之概括犯意及販賣第一級毒品之概
    括犯意，於90年2 月15日起，連續多次在彰化縣北斗鎮○○
    路○段445 巷巷口，向顏美惠購入第一級毒品海洛因共8包【
    合計淨重97.93公克（包裝重11.16公克）】及第二級毒品安
    非他命21包（合計總淨重557.21公克），而俟機欲販售予他
    人，以牟取不法利益。嗣於90年4 月14日12時30分許，為警
    在彰化縣埔心鄉東門村武聖410 之12號「三立釣蝦場」其所
    駕駛之EO-6866號自用小客車內，查獲海洛因8包【合計淨重
    97.93公克（包裝重11.16公克）】、安非他命21包（合計總
    淨重557.21公克，驗餘總淨重556.44公克）、分裝夾鏈帶1
    疊、殘留安非他命成分之電子秤1個等物。
三、案經彰化縣警察局北斗分局及彰化縣警察局分別報請臺灣彰
    化地方法院檢察署檢察官偵查後，移請併臺灣彰化地方法院
    案件審理，嗣經臺灣高等法院臺中分院退併辦後，由臺灣彰
    化地方法院檢察署呈請臺灣高等法院檢察署檢察長令轉臺灣
    雲林地方法院檢察署檢察官偵查起訴。
    理  由
一、訊據被告甲○○固坦承自89年8月9日前1、2月起，連續向綽
    號「白面」男子購入第二級毒品安非他命3、4次共13包，嗣
    於89年8月9日17時30分許，在彰化縣永靖鄉○○路○段153巷
    25弄12號其住處為警查獲，扣得該第二級毒品安非他命13包
    及磅秤1個、研磨機1個、研磨器1組、塑膠空袋170個等物；
    又於90年2月15日起，連續多次在彰化縣北斗鎮○○路○段44
    5巷巷口，向顏美惠購入第一級毒品海洛因共8包及第二級毒
    品安非他命21包，而於90年4 月14日12時30分許，為警在彰
    化縣埔心鄉東門村武聖410 之12號「三立釣蝦場」其所駕駛
    之EO-6866號自用小客車內，查獲該海洛英8包、安非他命21
    包及分裝夾鏈帶1疊、電子秤1個等物之事實不諱，惟矢口否
    認有販賣第一級毒品及販賣第二級毒品之犯行，辯稱：伊購
    入上開海洛因及安非他命，係為供自己施用，並非供販賣之
    用，因伊吸食毒品的量很大，且大量購買價格較便宜，始購
    入上開大量之海洛因及安非他命，另於購入毒品時即已分裝
    好了云云。
二、經查：
  (一)被告於89年8月9日17時30分許為警查獲之疑似毒品，經送請
    內政部警政署刑事警察局鑑驗結果：經拆封檢視內有13包，
    予以編號1-13，總毛重144.81公克，總淨重130.11公克，共
    取0.20公克鑑驗，總餘129.91公克；全部經呈色試驗結果，
    均呈二級毒品甲基安非他命（Methamphetamine） 陽性反應
    ；抽取編號2、5、9 以氣相層析質譜儀分析後，均檢出二級
    毒品甲基安非他命（Methamphetamine）成分；抽取編號1以
    核磁共振分析後，檢出二級毒品甲基安非他命（Methamphet
    amine） 成分；測得平均純度約93.8％，確係第二級毒品安
    非他命無誤，此有該局91年12月5 日刑鑑字第0910307675號
    鑑驗通知書在卷可稽。又於90年4 月14日12時30分許為警查
    獲之毒品，經分別送請法務部調查局及內政部警政署刑事警
    察局鑑定結果：其中送驗白粉8 包均含第一級第6 項毒品海
    洛因成分，合計淨重97.93公克（包裝重11.16公克），純度
    6.82％。另疑似安非他命21包，予以編號1至21，總毛重582
    .38公克，總淨重557.21公克，共取0.77公克鑑驗，總餘556
    .44 公克；全部經以呈色試驗法檢測，均呈二級毒品甲基安
    非他命（Methamphetamine）陽性反應；隨機抽取編號2、5
    、8 、11、20，經以氣相層析質譜分析法檢測，均檢出甲基
    安非他命（Methamphetamine ）成分；取編號5、8、13、18
    、20檢驗，經以核磁共振分析法檢測，均檢出二級毒品甲基
    安非他命（Methamphetamine ）成分，確為第一級毒品海洛
    因及第二級毒品甲基安非他命無訛，此亦有法務部調查局90
    年5月14日編號（電腦條碼）：000000000號鑑定通知書、內
    政部警政署刑事警察局90年8月28日刑鑑字第98133號鑑驗通
    知書附卷可參。
  (二)又被告於89年8月9日17時30分許為警查獲時，所扣得之毒品
    安非他命共13包，分裝成37.5公克2包、37公克1包、3.5 公
    克4包、1.8公克4包、1.7公克1包、1.9公克1 包（均毛重）
    等大小不一之包裝，並扣得研磨機1個、磅秤1個、研磨器1
    組、大塑膠袋70個、中塑膠袋40個及30個、小塑膠袋30個，
    此有彰化縣警察局北斗分局搜索扣押物清冊表在卷可憑（見
    彰化縣警察局北斗分局警卷第7頁至第9頁）；於90年4 月14
    日12時30分許為警查獲時，所扣得之毒品海洛因及安非他命
    亦係大小包分裝，並扣有電子秤1個及夾鏈袋1疊，亦有各該
    扣案照片在卷可憑（見彰化縣警察局刑案偵查卷宗第15頁及
    第16頁）。
  (三)依本件被告持有上開毒品之數量以觀，第一級毒品海洛因高
    達97.93 公克，第二級毒品安非他命高達130.11公克及557.
    21公克，均已遠遠超過吸毒者僅抽取微量毒品吸食之慣常型
    態；且人體每日所能承受毒品數量，僅有一定限度，依文獻
    Clarke's Isolation and Identification of Drugs第二版
    記述：正常人之安非他命（安非他命硫酸鹽）或海洛因之最
    低致死劑量均為200 毫克，甲基安非他命（甲基安非他命鹽
    酸鹽）最低致死劑量為1 公克，若單次使用超過該等濟量即
    有致命之可能性（見司法院刑事廳所編緝之法官辦理刑事案
    件參考手冊(一)－毒品危害防制條例部分第308頁至第313頁）
    ，是過量吸食毒品即有危及生命之虞，則被告如係將上開所
    持有毒品單純供自己施用，所需時間恐非數月可就，然毒品
    私自藏放時間過久，受潮變質在所難免，亦將有損施用毒品
    者欲達之興奮、鎮靜效果。是以被告倘真出於施用目的而持
    有上揭毒品，縱使為求大批購入獲得部分價格折讓之利益，
    衡情亦不致於大量囤積，徒使價值不菲之毒品品質變劣，是
    以被告應於購入大量毒品之際，即有分裝販賣海洛因及安非
    他命之意甚明。又被告如係為供自己施用毒品之目的而為分
    裝，且其並自備電子秤之度量工具，應可按其施用習慣，分
    裝固定數量之毒品，以利攜帶取用。惟依上開毒品鑑驗報告
    及扣押物品清冊所示，被告分裝之各包毒品重量差異甚鉅，
    其中不乏將37點多公克安非他命集中合為1 包，或僅有區區
    微量安非他命1 點多公克即獨立成包，顯較近於依各不特定
    人之毒癮輕重、需求多寡而逐一分裝，而與單純按自己特定
    吸毒習性分裝固定份量之情形有異。乃被告始終辯稱：分裝
    毒品均提供自己吸食，並無出售予不特定人之意云云，即與
    一般施用毒品之常情有違，自無足取。
  (四)尤以被告於90年4 月14日中午12時30分許為警查獲大量第一
    級毒品海洛因淨重97.93 公克、及第二級毒品安非他命淨重
    557.21公克之地點，係在被告所駕駛之車牌號碼EO- 6866號
    自用小客車內起出，而車輛停放地點更在公眾得自由出入之
    「三立釣蝦場」，而上揭毒品均屬法律明定之違禁物品，若
    被告僅因單純施用目的而持有，被告為求避免為警查獲持有
    毒品犯行，刻意將毒品隱匿藏置於不易查知之特定處所猶恐
    未及，縱其或有施用毒品之需求，亦僅須隨身攜帶足供施用
    之數量即可，又何須在其車內一次放置如此巨額之毒品，並
    毫無忌憚公然行經公共場所？且車上並有電子秤1 個及未曾
    使用之大小夾鏈袋1 疊，亦均為販毒者所常見之工具。益徵
    被告供稱僅基於施用目的而持有上開毒品云云，並不符實情
    ，不足採信。至於辯護人雖引用證人陳舜昌於臺灣高等法院
    臺中分院92年度上訴字第513號案件，於92年4月15日所為證
    述，以證明被告於90年4 月14日為警所查獲之毒品係供被告
    自己施用云云，然該證人陳舜昌僅係證述於90年4 月14日查
    獲被告及相關毒品、證物之過程，並無法證明當日所查獲之
    毒品海洛因及安非他命均係供被告自己施用之事實，自亦難
    為被告有利之認定。
  (五)被告除持有大量毒品外，其所有之研磨器、電子秤、磅秤、
    夾鏈袋、研磨機等物亦同遭查扣，而一般吸毒者僅需將購入
    毒品藉由器具直接施用即可，並無特將毒品研磨調配添加物
    品之必要，對於研磨器、研磨機之使用並無需求；惟其如有
    進一步分裝販售之必要，因顧及毒品價值甚高，如將之混摻
    其他近似雜質加以研磨，使購買者於白粉外觀上不易立即發
    現純度差異，經濟獲利即屬可觀。且被告持有之夾鏈袋或塑
    膠空袋更多達百餘個或成疊計數，亦與個人單純施用所需顯
    不相當。蓋依一般常理，單純吸毒者並無大量分裝成小包毒
    品之必要，因毒品分包成小包裝，縱每包施用殆盡，亦均會
    餘留殘渣，此為眾所週知之事實，而毒品價值昂貴，故分包
    越多，所餘留殘渣越多，對施用者而言，不啻浪費更多之毒
    品，是被告就上開扣案分裝夾鏈袋所為之辯解，並不可採。
    另被告雖辯稱扣案之電子秤及磅秤係為供自己吸毒時秤量所
    使用云云，惟吸毒者一旦毒癮上身，為解其毒癮，立即施用
    毒品，已甚為急迫，豈會一一秤量？且為控制自己吸食毒品
    之數量，於施用前以目視拿捏即可，何需再使用電子秤及磅
    秤秤量？是其就電子秤及磅秤之辯稱亦不可採。本件被告既
    已持有研磨器、研磨機足供摻混毒品，又有電子秤及磅秤可
    為秤重度量，使各分裝包之重量可依前來購買之吸毒者毒癮
    需求適時調整，再用夾鏈袋逐一區分包裝，即可從容完成毒
    品販售交易。是被告持有上揭可供販賣分裝毒品使用之各式
    器具，亦可作為其俟機販賣毒品罪行之積極證據。
  (四)至被告前雖曾有施用第一級毒品及施用第二級毒品之前科，
    惟被告購入持有上開大量之第一級毒品海洛因及第二級毒品
    甲基安非他命，顯然遠遠超出單純吸毒者之正常吸食量甚多
    ，是尚難因被告吸食毒癮甚大，即認為被告並無販賣毒品之
    意圖。另販賣第一級毒品係屬死刑、無期徒刑之罪，販賣第
    二級毒品係屬7 年以上有期徒刑之罪，苟無利益可圖，衡情
    ，被告應無甘冒重典鋌而走險之理？益見被告於購入上開大
    量毒品時，於主觀上即應具有營利之意圖甚明。
  (五)綜上所述，足證被告上開所辯，顯係飾卸之詞，不足採信。
    是本件被告罪證明確，其犯行堪以認定。
  (六)至於被告及辯護人雖辯稱被告本件犯行與被告前案臺灣高等
    法院臺中分院93年度重上更(三)字第256 號案件犯行係屬連續
    犯之裁判上一罪關係，本件應為前案確定判決既判力所及，
    應諭知免訴云云。惟查被告於本件犯罪之時間，距離上開前
    案犯罪時間（88年8月24日或其前數日），已相隔將近1年，
    或1 年半以上，已難認與上開前案犯罪之時間緊接，且被告
    於88年8 月24日為警查獲後，即於翌日（25日）進入臺灣彰
    化看守所轉臺灣雲林戒治所執行強制戒治，至89年1 月28日
    始因停止戒治而出戒治所，是被告於前案88年8 月24日為警
    查獲後，已隔絕毒品近5 個月，應認被告本件犯行係另行起
    意，與前案犯行並無概括之犯意，而無連續犯之裁判上一罪
    關係，是被告及辯護人上開辯稱亦難認可採，併予敘明。
二、論罪科刑之理由：
  (一)按販賣毒品行為，不以販入之後，復行賣出為構成要件，苟
    以營利為目的，將毒品購入或將之賣出，有一於此，其犯罪
    即已完成，均不得視為未遂，更不得僅論以意圖販賣而持有
    毒品罪（最高法院25年非字第123 號判例意旨、司法院廳
    刑一字第2759號函、廳刑一字第07568 號函可資參照）。
    而查毒品危害防制條例於92年7月9日修正公布，並自公布後
    6 個月施行，即自93年1月9日生效，被告犯罪後法律變更，
    新舊法刑度相同（但第4 條條文內項款次序有更動、第18條
    第1 項規定之要件亦有變動）。又按行為後法律有變更者，
    適用行為時之法律，95年7月1日修正公布施行之刑法第2 條
    前段亦定有明文。則本件被告甲○○基於意圖營利之犯意，
    而購入大量毒品海洛因及安非他命，核係犯修正前毒品危害
    防制條例第4條第1項之販賣第一級毒品罪及同條第2 項之販
    賣第二級毒品罪。公訴人認被告係犯同條例第5條第1項之意
    圖販賣而持有第一級毒品罪同條第2 項之意圖販賣而持有第
    二級毒品罪，均尚有未洽，惟起訴事實相同，應予變更起訴
    法條，併予敘明。
  (二)又查被告行為後，刑法業於94年1月7日修正公布，並於95年
    7月1日施行，刑法第56條連續犯之規定業已刪除，回歸數罪
    併罰，則被告之犯行，因行為後新法業已刪除連續犯之規定
    ，此刪除雖非犯罪構成要件之變更，但顯已影響行為人刑罰
    之法律效果，自屬法律有變更，依新法第2條第1項規定，比
    較新、舊法結果，仍以被告行為時之法律即舊法較有利於被
    告（最高法院95年第8 次刑事庭會議決議參照）；另修正後
    刑法第11條僅將刑法總則之適用範圍擴大為包含保安處分在
    內；被告之行為不論依修正前之刑法第47條，或修正後之刑
    法第47條第1 項之規定，均構成累犯，修正後之刑法第47條
    第1 項並無對被告較為有利；另刑法第59條酌量減刑之規定
    則將適用條件予以明文化。經綜合比較上開修正事項，應以
    修正前之刑法規定較有利於被告，故應依修正後刑法第2 條
    第1項前段規定適用被告行為時之修正前刑法規定論處。
  (三)被告非法持有第一級毒品海洛因及第二級毒品安非他命之低
    度行為，已為其販入毒品之高度行為所吸收，均不另論罪。
  (四)被告先後多次販賣第一級毒品海洛因及販賣第二級毒品安非
    他命之犯行，分別時間緊接，方法相同，各觸犯構成要件相
    同之罪名，顯係分別基於概括犯意，反覆為之，均為連續犯
    ，應依修正前刑法第56條之規定論以一罪，惟販賣第一級毒
    品罪之法定本刑為死刑或無期徒刑；處無期徒刑者，得併科
    一千萬元以下罰金，而法定刑為死刑、無期徒刑者，依法不
    得加重之。販賣第二級毒品罪之法定本刑無期徒刑部分，依
    法亦不得加重之。
  (五)被告於90年2 月15日起，連續向顏美惠販賣第一、二級毒品
    犯行，並無證據證明其毒品海洛因及安非他命係先後分時為
    之，本院基於「罪疑唯輕」之原則，以其同遭查獲之事實認
    定係同時所犯，則被告同時販賣上開海洛因及安非他命，係
    一行為觸犯上開二罪，為想像競合犯，應依法從一重之販賣
    第一級毒品罪處斷。
  (六)被告前曾因違反麻醉藥品管理條例案件，經法院判處有期徒
    刑7 月確定；復又違反麻醉藥品管理條例案件，經臺灣彰化
    地方法院判處有期徒刑5年2月確定，嗣上開2 罪經定其應執
    行刑為有期徒刑5年6月，經發監執行後，於84年8 月24日假
    釋出獄，至88年2月5日假釋期滿，假釋未經撤銷，其未執行
    之刑以已執行完畢論，有被告之臺灣高等法院被告前案紀錄
    表等在卷可按，其於有期徒刑執行完畢後，5 年之內再犯本
    件有期徒刑以上之罪，為累犯，依修正前刑法第47條規定，
    原應依法遞加重其刑。惟因販賣第一級毒品之法定本刑為死
    刑、無期徒刑，依法不得加重之。
  (六)被告所犯意圖營利販賣第一級毒品罪，本刑為死刑、無期徒
    刑，惟被告僅購入大量毒品，尚未賣出毒品，即被查獲，並
    無任何獲利，若遽處以販賣第一級毒品罪之最低法定本刑無
    期徒刑，仍嫌過重，過於嚴苛，有傷人民對於法律之情感，
    情輕法重，應依修正前刑法第59條規定酌量減輕其刑，法定
    本刑無期徒刑減輕者，依刑法第65條規定得減為有期徒刑7
    年以上，原應依法先加後減之，惟本件販賣第一級毒品罪之
    法定本刑死刑及無期徒刑依規定均不得加重，故僅減輕之。
  (七)爰審酌被告有違反毒品危害防制條例、槍砲彈藥刀械管制條
    例及多次違反麻醉藥品管理條例之犯罪前科，其中亦曾有販
    毒之前科，素行不佳，於88年8 月間為警查獲前案販賣毒品
    案件後相隔將近1 年，即再犯本件連續販賣毒品之案件，且
    其明知毒品海洛因及安非他命具有成癮性，服用後會產生依
    賴性，且戒解不易，嚴重破壞人之身心健康，竟為圖一己之
    私利，俟機欲販賣毒品予他人施用，輕者令吸毒者深陷毒癮
    ，無法自拔，嚴重者則使吸毒者家庭破碎，甚至偷、搶他人
    財物，促使財產犯罪大增，危害社會善良風俗及安寧秩序不
    輕，及其持有毒品數量甚多，尚未及販賣給他人，暨其犯罪
    之動機、目的、手段、犯後均矢口否認犯行之態度等一切情
    狀，量處如主文第一項所示之刑，以資懲儆。另被告於90年
    4 月14日為警查獲後，曾主動交出當日警方所查扣之上開海
    洛因8 包、甲基安非他命21包及電子秤1個、夾鏈袋1疊等物
    ，固據承辦警員陳舜昌於臺灣高等法院臺中分院92年度上訴
    字第513號案件92年4月15日審理中結證在卷，惟因連續犯之
    一部分犯罪已因案被發覺，雖在司法警察官詢問中被告陳述
    其未被發覺之部分犯罪，並不符合刑法第62條之規定，不認
    有自首之效力（最高法院73年2月21日、73年度第2次刑事庭
    會議決議參照），而查本件被告在89年8月9日下午17時30分
    許，已先為警查獲上開扣案之毒品及器具，其連續犯之部分
    行為已遭查獲，是縱事後被告曾主動交出上開90年4 月14日
    為警查獲之毒品等物部分，依上開說明，並不符合自首之規
    定，故本院無法依自首之規定予以減輕其刑，併此敘明。
  (八)扣案之上開海洛因8包（合計淨重97.93公克）及安非他命34
    包（合計驗餘總淨重686.35公克【129.91+556.44=686.35】
    ）均係查獲之毒品；另扣案之電子秤及磅秤各1 個均殘留有
    安非他命成分，亦有憲兵司令部刑事鑑識中心95年6月5日（
    95）安鑑字第000906號鑑驗通知書在卷可憑，無法析離其殘
    留之毒品，應與毒品同視，故不問屬於犯人與否，均應依修
    正前毒品危害防制條例第18條第1 項前段之規定諭知沒收銷
    燬之。
  (九)扣案之毒品海洛因包裝袋8個（合計重11.16公克）及安非他
    命包裝袋34個，均係被告所有用以包裝毒品海洛因及安非他
    命，以防止毒品裸露、逸出及潮濕，並便於攜帶，應屬供本
    件販賣毒品犯罪所用之物，均應依修正前毒品危害防制條例
    第19條第1項規定宣告沒收。
  (十)另扣案之夾鏈袋4包（共170個）及1疊、研磨器1組、研磨機
    1 個，均屬被告所有，業經被告供明在卷，且係供被告販賣
    毒品犯罪時分裝所用之工具，亦應依修正前同條例第19條第
    1項前段之規定沒收之。另扣案之現金新臺幣125,600元及行
    動電話2 支等物，並無證據證明係被告販毒所得或販毒之工
    具，爰不予宣告沒收。
三、適用之法條：
  (一)刑事訴訟法第299條第1項前段、第300條。
  (二)修正前毒品危害防制條例第4條第1項、第2項、第18條第1項
    前段、第19條第1項前段。
  (三)修正後刑法第2條第1項前段、修正前刑法第11條前段、第56
    條、第59條、第55條前段、第47條。
本案經檢察官乙○○到庭執行職務。
中    華    民    國    95    年    7     月    31    日
                  刑事第三庭  審判長法  官  劉  國  賓
                                    法  官  廖  淑  華
                                    法  官  廖  國  勝
以上正本證明與原本無異。
如不服本判決，應於判決送達後10日內，向本院提出上訴狀。
中    華    民    國    95    年    8     月    2     日
                                    書記官  譚  系  媛
【附錄本案論罪科刑法條全文】
修正前毒品危害防制條例第4條：
製造、運輸、販賣第一級毒品者，處死刑或無期徒刑；處無期徒
刑者，得併科新臺幣一千萬元以下罰金。
製造、運輸、販賣第二級毒品者，處無期徒刑或七年以上有期徒
刑，得併科新臺幣七百萬元以下罰金。
製造、運輸、販賣第三級毒品者，處五年以上有期徒刑，得併科
新臺幣五百萬元以下罰金。
製造、運輸、販賣專供製造或施用毒品之器具者，處一年以上七
年以下有期徒刑，得併科新臺幣一百萬元以下罰金。
前四項之未遂犯罰之。


司法院資訊處製作；財團法人民間司法改革基金會備份。
